臺灣屏東地方法院刑事判決　　　　　　　　94年度訴字第28號
公　訴　人　臺灣屏東地方法院檢察署檢察官
被　　　告　甲○○　男　25歲.
上列被告因違反毒品危害防制條例案件，經檢察官提起公訴（93
年度毒偵字第2275、2364號），本院裁定改依簡式審判程序審理
，判決如下：
     主  文
甲○○連續施用第一級毒品，處有期徒刑捌月，扣案之第一級毒
品海洛因壹小包（含袋重零點伍貳公克）沒收銷燬，注射針筒壹
支沒收；又連續施用第二級毒品，處有期徒刑肆月。應執行有期
徒刑拾月，扣案之第一級毒品海洛因壹小包（含袋重零點伍貳公
克）沒收銷燬，注射針筒壹支沒收。
     事  實  及  理  由
一、甲○○前因施用毒品案件，經本院於92年2月15日以92 年度
    毒聲字第162 號裁定送勒戒處所觀察勒戒後，認無繼續施用
    毒品之傾向，由臺灣屏東地方法院檢察署檢察官於92年3 月
    6日以92年度毒偵字第313、89號為不起訴處分確定。其仍不
    思戒除惡習，復於5 年內基於施用第一級毒品海洛因之概括
    犯意，自93年6月間某日起至同年11月16日15 時許止，連續
    在屏東縣屏東市豐田里田寮巷二六號自宅內或屏東縣長治鄉
    ○○路57巷32號或屏東市○○街與自由路路口等處所，以注
    射針筒注射或將海洛因摻入香菸吸食之方式，施用第一級毒
    品海洛因多次，平均2星期施用1次；且另基於施用第二級毒
    品甲基安非他命之概括犯意，自92年9月間某日起至93年 11
    月15日20時許止，連續在前開處所，以玻璃燒烤之方式，施
    用第二級毒品甲基安非他命多次，平均一星期施用一次。嗣
    為警於（一）93年11月5日19時許，在屏東縣長治鄉○○路5
    7巷32 號檳榔園，經甲○○同意搜索，當場查獲其所有海洛
    因一小包（含袋重0.52公克）而扣案，且經其同意採尿送驗
    後，其尿液呈嗎啡、甲基安非他命陽性反應；（二）93年11
    月16日21時20分許，在屏東縣屏東市○○街與自由路路口，
    查獲甲○○所有並供施用海洛因所用之注射針筒1 支，且經
    警對其採尿送驗而查獲。
二、按依文獻Ｃlarke's Analysis of Drugs and Poisons一書
    第三版之記述：施用安非他命後，總計約有施用劑量之百分
    之九十在三至四天內由尿液排出，其代謝物無甲基安非他命
    成分，故施用安非他命後，其尿液不致檢出甲基安非他命陽
    性反應。而施用甲基安非他命後，其尿液可檢出甲基安非他
    命和其代謝物安非他命成分。目前國內緝獲之白色結晶或粉
    末狀安非他命毒品，其成分多為甲基安非他命，此有行政院
    衛生署管制藥品管理局九十三年十一月二日管檢字第Ｚ○○
    ○○○○○○○號函一紙在卷可佐。是公訴意旨所指之安非
    他命，應更正為甲基安非他命。
三、以上各情，業經被告於本院審理時供承不諱，復有前開查獲
    物品扣案可參，且被告於前述（一）（二）期日經員警所採
    集之尿液，經送驗結果，呈嗎啡、甲基安非他命陽性反應，
    分別有屏東縣衛生局93年11月26日、93年11月30日屏縣衛檢
    六字第930462、930460號煙毒及麻醉藥品類委託檢驗結果通
    知書各1紙在卷可稽；而扣案之白色粉末1小包（含袋重0.52
    公克），經送請法務部調查局鑑驗結果，確係第一級毒品海
    洛因無訛，有該局93年12月28 日調科壹字第240003447號檢
    驗通知書1 紙附卷可憑，堪認被告上開不利於己之自白，確
    與事實相符，應可採信。
四、查海洛因、甲基安非他命分別係毒品危害防制條例第二條第
    二項第一、二款所定之第二級毒品，不得非法持有、施用。
    故核被告所為，係犯毒品危害防制條例第十條第一項、第二
    項施用第一級、第二級毒品罪。其於施用海洛因與甲基安非
    他命前持有海洛因與甲基安非他命犯行，各為其施用之高度
    行為所吸收，均不另論罪。被告多次施用海洛因及甲基安非
    他命之行為，時間緊接，分別觸犯構成要件相同之罪名，顯
    係基於概括犯意為之，應均論以連續犯並加重其刑。而被告
    所犯之上述二罪，犯意各別，行為互異，應分論併罰。爰審
    酌被告曾因施用毒品經送勒戒處所施以觀察勒戒後，仍未能
    戒斷其施用毒品之惡習，足見其陷溺已深，惟因施用毒品均
    僅係戕害其自己身心並無加害他人，犯罪後坦承犯行、態度
    尚稱良好等一切情狀，分別量處如主文所示之刑，並定其應
    執行刑。扣案之白色粉末1 小包（含袋重0.52公克），經送
    請法務部調查局鑑驗結果，確係第一級毒品海洛因無訛，有
    該局93年12月28日調科壹字第240003447號鑑定通知書1紙附
    卷可憑，應依毒品危害防制條例第18條第1 項前段規定沒收
    銷燬之。另扣案之注射針筒1 支，為被告所有且供施用海洛
    因所用之物，業據被告陳明在卷，應依刑法第三十八條第一
    項第二款規定，併予宣告沒收之。
據上論斷，應依刑事訴訟法第299條第1 項前段、第273條之1第1
項、第310條之2，毒品危害防制條例第10條第1項、第2項、第18
條第1項前段，刑法第11條、第56條、第38條第1項第2款、第 51
條第5款，判決如主文。
本案經檢察官林津鋒到庭執行職務。
中　　華　　民　　國　　94　　年　　3 　　月　　31　　日
                  刑事第一庭    法  官  黃聖涵
以上正本證明與原本無異。
如不服本判決應於收受本判決送達後10日內向本院提出上訴書狀
，
其未敘述上訴理由者，並得於提起上訴後10日內向本院補提理由
書狀（均須按他造當事人之人數附繕本）「切勿逕送上級法院」
                                書記官  滕一珍
中　　華　　民　　國　　94　　年　　3 　　月　　31　　日
本案論罪科刑法條：
毒品危害防制條例第十條
施用第一級毒品者，處六月以上五年以下有期徒刑。
施用第二級毒品者，處三年以下有期徒刑。
